

LA TORRE ROMERO JOSE LUIS

Freelancer

Estudiante de Ingeniería de Software

Sobre mí

Joven estudiante con conocimiento en desarrollo frontend, backend, e IoT. Cuento con experiencia laboral en desarrollo fullstack como junior.

A su vez he participado en equipos de trabajo utilizando tecnologías fulstack, desarrollo móvil. IoT e IA

+51 941 831 923



joselatorre143351@gmail.com



https://github.com/AdminLTR



https://adminltr.github.io/



https://www.linkedin.com/in/jose-luis-latorre-romero-7bb5442a6/

EDUCACION

Universidad Nacional Mayor de San Marcos

2022 - Actualmente Cursando actualmente el 8vo ciclo la carrera de Ingeniería de Software

Centro de Informática UNMSM (CINFO)

Curso de Herramientas Informáticas HINFO. Excel. Word. Power Point.

SKILLS

FRONTEND











BACKEND

INTERNET OF THINGS









EXTRA









MOBILE

IDIOMAS

- Español (Nativo)
- Inglés (B2)
- Italiano (B2)
- Portugués (B2)
- Alemán (A1)



EXPERIENCIA

NEXUS APP

Script de automatización

Enero 2024

Desarrollador freelance, scripting, automatización, generación de reportes, desktop

Tecnologías: Python, Pandas, Excel, Tkinter

CapitalFork

Sistema de casa de cambios Julio 2024 - Agosto 2024

https://capitalfork.com/

Desarrollador Fullstack junior, corrección de bugs, mantenimiento, implementación de features.

Tecnologías: JQuery, Laravel, AJAX, HTML, CSS, JS, Bootstrap

Eneisoft

Encuentro Nacional de Estudiantes de Ingeniería de Software Octubre 2024 - Noviembre 2024

https://eneisoft.org/

Equipo de desarrollo, fullstack developer freelance. Diseño, desarrollo de landing page, estructuración de datos, despliegue, SEO,, automatización de procesos.

Tecnologías: JQuery, HTML, CSS, JS, Bootstrap

Academia VITA

Academia preuniveristaria VITA Noviembre 2024

https://academiapreuniversitariavita.com/

Desarrollador Frontend freelance. Diseño, desarrollo, despliegue, SEO.

Tecnologías: JQuery, HTML, CSS, JS, Bootstrap

PROYECTOS

SmartTachito

SmartTachito es un tacho inteligente, basado, en Inteligencia Artificial e Internet de las Cosas.

El tacho cuenta con un modelo de inteligencia artificial capaz de clasificar los residuos mediante imágenes, y es capaz de seccionar la basura en sus diferentes compuertas basándose en la respuesta del modelo.

El proyecto sigue en constante investigación y a la fecha tiene reconocimientos tanto de la UNMSM y UNI.

Topics: Arduino, ESP32, Django, OpenCV, Tensorflow

BillyApp

Sistema de seguridad inteligente basado en inteligencia artificial e internet de las cosas

Consiste en un sistema de cámaras de vigilancia, las cuales tienen un modelo de inteligencia artificial integrado que detecta todo tipo de armas, desde navajas, cuchillos, armas de fuego, etc.

Topics: Arduino, ESP32, Django, OpenCV, Tensorflow, React, Mapbox